【裁判字號】    90,交聲,130
【裁判日期】    900605
【裁判案由】    違反道路交通管理處罰條例聲明異議
【裁判全文】
臺灣士林地方法院交通事件裁定                      九十年度交聲字第一三○號
    原處分機關  臺北巿交通事件裁決所
    異  議  人
    即受處分人  甲○○
右列異議人因違反道路交通管理處罰條例案件，對於臺北市交通事件裁決所於九十年
三月三十日所為之處分（原處分案號：北市裁三字第駕裁二二─ＡＢＷ二七一三六五
號），聲明異議，本院裁定如左：
        主  文
異議駁回。
        理  由
一原處分意旨略以：異議人即受處分人甲○○於民國九十年一月三十日晚間十一時三
  分許，騎乘車牌號碼ＤＮＭ─一七八號輕型機車，沿臺北市○○街由南向北方向行
  駛，行經臺北市市○○道、延吉街口時，因不依規定兩段式左轉，為警當場掣單舉
  發，並經臺北市交通事件裁決所依道路交通管理處罰條例第四十八條第二款、第六
  十三條第一項第一款之規定，裁處罰鍰新臺幣六百元，並記違規點數一點。
二異議人即受處分人甲○○異議意旨略以：該路口並無兩段式左轉標誌，且禁止左轉
  標誌設於延吉街北往南方向車道，對於南往北方向慢車道車輛無拘束力云云。
三按「汽車駕駛人轉彎時，有左列情形之一者，處（銀元）二百元以上六百元以下罰
  鍰：：：(二)不依標誌、標線、號誌指示者」，又違反上開規定者，並記違規點數一
  點，道路交通管理處罰條例第四十八條第二款、第六十三條第一項第一款分別定有
  明文。
四經查，異議人即受處分人甲○○於九十年一月三十日晚間十一時三分許，騎乘車牌
  號碼ＤＮＭ─一七八號輕型機車，沿臺北市○○街由南向北方向行駛，未兩段式左
  轉入市○○道之事實，有臺北市政府警察局北市警交大字第ＡＢＷ二七一三六五號
  舉發違反道路交通管理事件通知單可稽，並為異議人所不爭。而該路口南往北方向
  於遠端號誌附掛一面「禁十八」之標誌牌面，以告知駕駛人本路口禁止各種車輛左
  轉乙節，亦有臺北市交通管制工程處九十年四月二十三日北市交工規字第九○六一
  二二二八○○號函附卷可考，異議人辯稱禁止左轉標誌僅設於北往南方向車道，而
  未設於南往北方向車道云云，容有誤會。蓋禁止左轉標誌通常有避免行車動線受阻
  、及防止與垂直方向直行來車發生碰撞危險之功能，系爭交岔路口既全面禁止各種
  車輛駕駛人自延吉街南往北方向左轉市○○道，機車欲在該路口左轉者，自應依二
  段式左轉規定為之，而不待現場繪設機車二段式左轉標線。綜上所述，異議人確有
  前揭違規情事，應堪認定。原處分機關據以援引首揭規定，裁處異議人罰鍰新臺幣
  六百元，並記違規點數一點，核無不當。本件異議為無理由，應予駁回。
據上論斷，應依道路交通案件處理辦法第十九條，裁定如主文。
中        華        民        國      九十      年    六    月    五    日
                              臺灣士林地方法院交通法庭
                                  法  官  陳  玉  曆
右正本證明與原本無異。
如不服本裁定，應於送達後五日內，向本院提出抗告狀。
                                  書記官  陳  鳳  嬌
中        華        民        國      九十      年    六    月   十一  日


司法院資訊處製作；財團法人民間司法改革基金會備份。
